【裁判字號】    97,聲,1104
【裁判日期】    971128
【裁判案由】    通知受擔保利益人行使權利
【裁判全文】
臺灣新竹地方法院民事裁定              97年度聲字第1104號
聲  請  人    華南商業銀行股份有限公司
法定代理人    甲○○
相  對  人    傑倫科技股份有限公司
兼  法  定
代  理  人    丙○○
相  對  人    乙○○    彰化縣.
上列當事人間因假扣押供擔保強制執行事件，聲請人聲請通知相
對人限期行使權利，本院裁定如下：
    主    文
相對人應於本裁定送達後二十日內，就其因本院民國九十五年度
執全字第一一一七號假扣押執行所受之損害，向聲請人行使權利
，並向本院提出為行使權利之證明。
聲請費用由相對人負擔。
    理  由
一、按訴訟終結後，法院得依供擔保人之聲請，通知受擔保利益
    人於一定期間內行使權利並向法院為行使權利之證明，民事
    訴訟法第104條第1項第3款後段定有明文。另所謂「訴訟終
    結」，固應從廣義解釋，包括撤銷假扣押或假處分裁定及執
    行程序終結在內。惟強制執行法第132條已於民國85年10月9
    日修正增列第3項規定債權人收受假扣押或假處分裁定後已
    逾30日者不得聲請執行。故假扣押或假處分之供擔保人，於
    法院撤銷假扣押或假處分之執行後，如該假扣押或假處分裁
    定已逾上開30日期間而不得聲請執行時，自不因供擔保人未
    聲請撤銷假扣押或假處分裁定，而影響其依民事訴訟法第10
    6條準用同法第104條第1項規定行使定期催告及返還擔保物
    之權利，最高法院88年度臺抗字第682號裁判要旨可資參照
    。
二、本件聲請意旨略以：聲請人前遵本院95年度裁全字第2144號
    假扣押裁定，提供中央政府建設公債債票計新臺幣（下同）
    6,700,000元為擔保金，以本院95年度存字第1556號提存事
    件提存在案後聲請執行，嗣因聲請人撤回前開假扣押執行程
    序，是本案訴訟業已終結，爰請求本院通知相對人於一定期
    限內行使權利或向本院為行使權利之證明等語。並提出本院
    95年度裁全字第2144號民事裁定、95年度存字第1556號提存
    書、民事聲請撤回假扣押執行狀、民事假扣押執行聲請狀等
    件為證。
三、經查，聲請人主張上情，業據本院依職權調取本院95年度裁
    全字第2144號假扣押事件、95年度存字第1556號擔保提存事
    件、95年度執全字第1117號假扣押事件等卷宗核閱無訛，從
    而，聲請人聲請通知相對人限期行使權利，核與首揭規定相
    符，自應予准許。
中    華    民    國    97    年    11    月    28    日
                  民事第二庭    法  官   方鴻愷
以上正本係照原本做成。
如對本裁定抗告須於裁定送達後10日內向本院提出抗告狀，並繳
納抗告費新臺幣1,000元。
中    華    民    國    97    年    12    月    5     日
                                 書記官  鍾佩芳


司法院資訊處製作；財團法人民間司法改革基金會備份。
